最高法院刑事裁定　　　　　　　　　　 111年度台抗字第1064號
抗　告　人　陳○○（真實姓名及年籍均詳卷）

上列抗告人因家暴殺人案件，不服臺灣高等法院中華民國111 年
7 月14日駁回聲請具保停止羈押之裁定（111 年度聲字第1418、
1455、2188號），提起抗告，本院裁定如下：
    主  文
抗告駁回。
    理  由
一、按停止羈押係指受羈押之被告仍有羈押之原因，但無繼續羈
    押之必要，而以具保、責付或限制住居之處分，代替羈押處
    分而停止羈押之執行。被告有無繼續羈押之必要，事實審法
    院本得斟酌訴訟進行程度及其他一切情形而為認定，故受羈
    押之被告除有刑事訴訟法第114 條所列情形之一，經具保聲
    請停止羈押不得駁回者外，如以其他原因聲請具保停止羈押
    ，其應否准許，事實審法院自有認定裁量之權。苟其裁量判
    斷，無悖於經驗或論理法則，又於裁定書內敘明其判斷之心
    證理由者，即不得任意指摘其為違法。
二、本件原裁定以：抗告人即被告陳○○（下稱抗告人）因涉犯
    兒童及少年福利與權益保障法第112 條第1 項前段、刑法第
    271 條第1 項之成年人故意對兒童犯殺人罪，業經第一審判
    處抗告人有期徒刑12年，足認其犯罪嫌疑重大，而所涉犯上
    開殺人罪，係死刑、無期徒刑或最輕本刑10年以上有期徒刑
    之罪，且經第一審宣告之刑並非輕微，在客觀上增加抗告人
    畏罪逃亡之動機，可預期其逃匿以規避審判程序之進行及刑
    罰之執行之可能性甚高，堪認抗告人有逃亡之虞，符合刑事
    訴訟法第101條第1 項第3款所規定羈押之事由。是依據第一
    審法院所認定之事實，於訊問後認為抗告人涉犯上開殺人罪
    行，而予以羈押，即屬有據。抗告人羈押之原因仍然存在，
    亦不因具保使羈押原因消滅。抗告人聲請具保意旨雖以其因
    產後直腸陰道廔管問題，導致陰道與尿道不斷反覆感染和發
    炎，需要動手術治療云云，惟經向法務部矯正署臺北女子看
    守所（下稱臺北女子看守所）詢問抗告人病況及就醫情形後
    ，認抗告人雖罹直腸陰道廔管病症，然已在所內多次就診持
    續診療，並無急迫危險，且該病症可以抗生素治療，僅抗告
    人拒絕以抗生素治療，該所已為相當處置，並視情形提供適
    當醫療措施，而依醫囑戒護外醫治療，無保外就醫之急迫性
    。至卷附傾心婦產科診所民國110年6月25日診斷證明書內就
    抗告人所罹前開病症，醫師囑言記載：「……為避免反覆感
    染，建議直腸外科手術治療」等語，臺北女子看守所於 111
    年6 月29日戒護抗告人至新北市立土城醫院大腸直腸外科診
    療，診斷為「直腸陰道廔管」，醫囑為「建議直腸陰道廔管
    修補手術及人工肛門手術治療」等情，但此等醫囑建議既非
    不得由看守所以戒護外醫方式為之，尚難認抗告人有即刻開
    刀之急迫、必要性，是抗告人縱令現罹疾病，然尚難認其有
    非保外治療顯難痊癒之情形。因認抗告人所為具保停止羈押
    之聲請自難准許，應予駁回等情。經敘明其駁回聲請之依據
    及理由，於法尚無不合。
三、抗告意旨略以：其所罹患之直腸陰道廔管，若未透過開刀治
    療，是無法痊癒，因該病症所導致之失禁亦無法透過藥物治
    療改善，雖醫囑開立抗生素口服藥，並無法治本，其嚴峻的
    失禁問題依舊存在，應認符合刑事訴訟法第114 條第3 款規
    定之情形等語。
四、惟查：原裁定以抗告人因成年人故意對兒童犯殺人罪，業經
    第一審法院判處有期徒刑12年，兼有刑事訴訟法第101 條第
    1 項第3 款之事由，其羈押原因仍然存在，且依一般合理判
    斷，認其於受重刑諭知後，有相當理由足認有逃匿以規避審
    判或執行之虞，因認有繼續羈押之必要，並於111年7 月7日
    裁定自同年月13日起延長羈押2 月在案，及抗告人未具有現
    罹疾病，非保外治療顯難痊癒之情形，乃駁回其具保停止羈
    押之聲請，已敘明其裁酌理由，尚無不合。再依卷附前開臺
    北女子看守所復函所載，抗告人所罹上揭疾病可以抗生素治
    療，該所並將依醫囑戒護外醫等情，顯見該病症並無急迫之
    生命危險，亦無抗告意旨所指非保外治療顯難痊癒之情形。
    抗告意旨，仍係就原裁定已調查說明、論駁明確之事項，及
    原審裁量職權之行使，徒憑己見再事爭辯，執以指摘原裁定
    不當，核其抗告為無理由，應予駁回。
據上論結，應依刑事訴訟法第412 條，裁定如主文。
中    華    民    國   111    年    8     月    17    日
                  刑事第七庭審判長法  官  段  景  榕  
                                  法  官  沈  揚  仁  
                                  法  官  汪  梅  芬  
                                  法  官  宋  松  璟  
                                  法  官  楊  力  進  
本件正本證明與原本無異
                                  書記官
中    華    民    國   111    年    8     月    18    日